【裁判字號】    97,交抗,683
【裁判日期】    970610
【裁判案由】    違反道路交通管理處罰條例
【裁判全文】
臺灣高等法院刑事裁定                 97年度交抗字第683號
抗  告  人  甲○○
上列抗告人因違反道路交通管理處罰條例案件，不服臺灣板橋地
方法院中華民國97年4 月30日裁定（96年度交聲字第1979號），
提起抗告，本院裁定如下：
    主  文
原裁定撤銷，發回台灣板橋地方法院。
    理  由
一、異議及抗告意旨略以：當天晚上11時許，伊駕車沿臺北市○
    ○○路右轉敦化北路，伊在接近路口時，算煞車也會超過停
    止線距離，且路口號誌已變黃燈，所以伊加速通過，當時車
    速約40到50公里；從伊看到黃燈到通過路口不到2 秒，伊過
    路口前方50公尺處被警察攔下來，伊跟警察說伊是黃燈右轉
    ，但警察說伊是紅燈右轉，因為對向車道已左轉，但對向車
    道車輛是違規；警察開單紅燈右轉，伊簽收，因當時11點，
    伊跟朋友約晚上11點到小巨蛋，但伊已遲到；況依警察站立
    位置，他看不到伊行車方向及對向車道號誌；故認原處分與
    事實不符，請求撤銷原處分及原裁定云云置辯。
二、經查：
  (一)、異議人於民國96年10月17日晚上10時50分，騎乘車號CRA-
      315 號重型機車沿臺北市○○○路往東方向，途經民權東
      路與敦化北路交岔路口時，右轉至敦化北路，為警當場攔
      停制單舉發之事實，業據異議人供承：伊於上開時、地，
      騎乘該機車右轉敦化北路等語明確，並有證人即本件制單
      舉發員警蔡芝國於原審訊問時到庭具結證述：當天在敦化
      北路上設點攔檢，距離民權東路口約有50公尺，我看到異
      議人從民權東路紅燈右轉敦化北路，所以把他攔停；從我
      站立之位置可以看得到松山機場出來往敦化北路上的號誌
      及敦化北路往松山機場的號誌，可是民權東路上的雙向號
      誌是看不到；我看到松山機場往敦化北路方向的號誌是綠
      燈，已亮起5、6秒後才看到異議人騎車過來，所以因此判
      斷異議人是民權東路紅燈右轉；從民權東路右轉到攔檢點
      ，如果依異議人騎乘機車速度40、50公里，須5、6秒；我
      印象中當天異議人沒有反應他是紅燈右轉，且如果有爭執
      的話我會記註在工作紀錄簿，今日開庭前我還有確認過，
      本件並無紀錄；本件違規時間應照舉發單所寫，我是看手
      錶後寫；當天有明確告知異議人違規事由，我告訴異議人
      說松山機場往敦化北路方向已經綠燈，有車輛行駛過來，
      我並不是說對向車道有車輛左轉；敦化北路往松山機場方
      向可以左轉民權東路，有號誌指示，且當敦化北路左轉民
      權東路號誌綠燈時，民權東路西往東方向車輛可以右轉敦
      化北路，所以松山機場往敦化北路方向號誌就會是紅燈；
      敦化北路雙向號誌會先都是綠燈後，才會敦化北路往松山
      機場方向左轉民權東路號誌綠燈，同時松山機場往敦化北
      路方向號誌是紅燈等語（詳見原審卷第23至25頁）。
  (二)、證人蔡芝國證稱：當天在敦化北路上設點攔檢，距離民權
      東路口約有50公尺，我看到異議人從民權東路紅燈右轉敦
      化北路，所以把他攔停；從我站立之位置可以看得到松山
      機場出來往敦化北路上的號誌及敦化北路往松山機場的號
      誌，可是民權東路上的雙向號誌是看不到；我看到松山機
      場往敦化北路方向的號誌是綠燈，已亮起5、6秒後才看到
      異議人騎車過來，所以因此判斷異議人是民權東路紅燈右
      轉；從民權東路右轉到攔檢點，如果依異議人騎乘機車速
      度40、50公里，須5、6秒等語。是證人蔡芝國既看不到民
      權東路上的雙向號誌，且其看到松山機場往敦化北路方向
      的號誌是綠燈，已亮起5、6秒後才看到異議人騎車過來，
      亦稱如果依異議人騎乘機車速度40、50公里，須5、6秒。
      而抗告人於原審稱其速度為40到50公里，則既同是5、6秒
      ，是抗告人右轉時究是紅燈或黃燈自有再詳查其他證據之
      必要。
  (三)、綜上所述，原處分機關據以援引道路交通管理處罰條例第
      53條第2項及第63條第1項第3款之規定，裁處罰鍰600元，
      並記違規點數3 點，原審認本件異議為無理由，予以駁回
      。尚有未妥，本件抗告為有理由，原裁定應予以撤銷，發
      回原審法院。
據上論結，應依道路交通事件處理辦法第26條、刑事訴訟法第41
3條，裁定如主文。
中    華    民    國    97    年    6    月     10    日
                  刑事第十一庭  審判長法  官  張連財
                                      法  官  林明俊
                                      法  官  楊照男
以上正本證明與原本無異。
不得再抗告。
                                      書記官  陳秋雄
中    華    民    國    97    年    6     月    10    日


司法院資訊處製作；財團法人民間司法改革基金會備份。
